【裁判字號】    98,審易,1402
【裁判日期】    980722
【裁判案由】    竊盜
【裁判全文】
臺灣高雄地方法院刑事判決            98年度審易字第1402號
公  訴  人  臺灣高雄地方法院檢察署檢察官
被      告  丙○○
上列被告因竊盜案件，經檢察官提起公訴（98年度偵字第4794號
），本院判決如下：
    主  文
丙○○竊盜，累犯，處有期徒刑肆月，如易科罰金，以新臺幣壹
仟元折算壹日。
    事  實
一、丙○○前因竊盜案件，經本院以93年度易字第785 號判決判
    處有期徒刑2 年確定，於民國95年3 月9 日縮短刑期假釋付
    保護管束，於同年月14日保護管束期滿、假釋未經撤銷視為
    執行完畢（構成累犯）。詎仍不知悔改，猶意圖為自己不法
    之所有，於97年2 月29日20時許，於高雄市三民區○○○路
    463 號「大樂大賣場」內，趁甲○○專注於選購商品，而將
    其所有之BENQ-SIEMENS牌手機（IMEI碼：000000000000000
    號，下稱前開手機）暫置於購物車內，未予注意之際，徒手
    竊取該手機1 支得手。嗣承辦員警依前開手機IMEI碼調閱通
    聯記錄進行比對後，循線查悉丙○○自同年3 月1 日起，即
    以前開手機搭配自己使用之0000000000號門號，多次與女友
    江糖晴所使用之0000000000號門號相互聯繫，乃知全情。
二、案經甲○○訴由高雄市政府警察局三民第二分局報請臺灣高
    雄地方法院檢察署檢察官偵查起訴。
    理  由
壹、證據能力方面
    本判決所引用之證據資料（詳後引用之各項證據），其中係
    屬傳聞證據部分，縱無刑事訴訟法第159 條之1 至第159 條
    之4 或其他規定之傳聞證據例外情形，亦因被告丙○○及檢
    察官均已於本院審理期日中，明示同意作為證據使用；本院
    審酌卷內並無事證顯示各該陳述之作成時、地與週遭環境，
    有何致令陳述內容虛偽、偏頗之狀況後，亦認為適當，依刑
    事訴訟法第159條之5第1 項之規定，為傳聞法則之例外，應
    有證據能力。
貳、實體方面
一、訊據被告丙○○矢口否認有何竊盜犯行，辯稱：我於97年3
    月2 、3 日並未使用前開手機，更未曾於97年2 月29日20時
    許，在「大樂大賣場」內，下手竊取該手機云云。經查：
(一)被害人甲○○於97年2 月29日20時許，在「大樂大賣場」購
    物時，原將前開手機暫置於購物車內，嗣於專注購物未予注
    意之際，遭人徒手行竊該手機得手，而該手機之IMEI碼是為
    000000000000000 號；又0000000000號門號係被告友人何雅
    惠於95年間申辦者，惟何雅惠申辦後，即交予被告持有、使
    用；另被告女友江糖晴所使用之門號，則為0000000000號等
    節，俱為被告所不爭執，並分經證人甲○○、何雅惠、江糖
    晴於警詢中證述明確，且有通聯記錄查詢單1 份在卷可稽，
    堪以認定。
(二)前開通聯記錄查詢單復顯示：0000000000號門號於97年3 月
    2 日起至同年月3 日間，多次與0000000000號門號進行通話
    一節，參以本院前所認明之0000000000號門號、0000000000
    號門號，分別係被告、江糖晴所使用各情，及被告、江糖晴
    於警詢中，也俱坦言謂前開0000000000號門號與0000000000
    號門號於97年3 月2 、3 日頻繁之通聯記錄，乃係渠二人間
    之通話，則此部分之事實自亦堪認定。又被告於97年3 月2
    、3 日與江糖晴聯絡時，其所使用之0000000000號門號，乃
    均搭配IMEI碼為000000000000000 號之手機，也有前開通聯
    記錄查詢單可按，而前開手機之IMEI碼同為00000000000000
    0 號，亦如前述，另佐諸本院職務所知各該手機均有其獨特
    之IMEI碼，是以可由IMEI碼之異同，判別所使用手機之同一
    性，質言之，如IMEI碼相同，即可斷定係相同之手機無訛，
    已足認前開手機於97年3 月2 、3 日，乃係被告所持有並頻
    繁予以使用者甚明，被告空言否認，不足採信。
(三)本院經核甲○○前開手機遭竊之時點為97年2 月29日20時許
    ，與被告頻繁使用同一手機與江糖晴頻繁進行聯絡之97年3
    月2 、3 日，二者僅有1 日之差，時間密接，況被告迄猶無
    法合理說明其何以持有該手機，苟該手機非出於被告下手行
    竊者，焉可能如此？綜上，顯堪信前開手機遭竊之犯行，確
    係被告下手所為者，本案事證明確，應依法論科。
二、核被告所為，係犯刑法第320 條第1 項之竊盜罪。被告前經
    事實欄所示徒刑之宣告及執行完畢等節，有臺灣高等法院被
    告前案紀錄表1 份在卷足稽，被告於該徒刑執行完畢後，5
    年以內故意再犯本案有期徒刑以上之罪，應論以累犯，並加
    重其刑。
三、本院審酌被告不思循正當途徑賺取財富，下手竊取他人之手
    機，實屬不該，又其犯後屢屢飾詞否認犯行，益徵其毫無悔
    意，更不宜輕恕。惟念被告係徒手行竊，手段尚稱平和，兼
    衡被告所竊財物之價值等一切情狀，爰量處如主文所示之刑
    ，並依被告之經濟狀況各節（參見被告警詢筆錄「受詢問人
    欄」之記載），諭知以新臺幣1,000 元折算1 日之易科罰金
    折算標準。
據上論斷，應依刑事訴訟法第299 條第1 項前段，刑法第320 條
第1 項、第47條第1 項、第41條第1 項前段，刑法施行法第1 條
之1 ，判決如主文。
本案經檢察官乙○○到庭執行職務。
中    華    民    國    98    年    7    月    22    日
                  刑事第十庭  法  官  莊珮吟
以上正本證明與原本無異。
如不服本判決應於收受本判決後10日內向本院提出上訴書狀，並
應敘述具體理由，如未敘述上訴理由者，應於上訴期間屆滿後20
日內補提理由書狀於本院（均須按他造當事人之人數附繕本）「
切勿逕送上級法院」。
中    華    民    國    98    年    7    月    22    日
                              書記官  黃勤涵
◎附錄本判決論罪之法條：
《刑法第320 條第1 項─竊盜罪》
意圖為自己或第三人不法之所有，而竊取他人之動產者，為竊盜
罪，處5 年以下有期徒刑、拘役或500 元以下罰金。
《刑法施行法第1 條之1 》
中華民國94年1 月7 日刑法修正施行後，刑法分則編所定罰金之
貨幣單位為新臺幣。
94年1 月7 日刑法修正時，刑法分則編未修正之條文定有罰金者
，自94年1 月7 日刑法修正施行後，就其所定數額提高為30倍。
但72年6 月26日至94年1 月7 日新增或修正之條文，就其所定數
額提高為3 倍。


司法院資訊處製作；財團法人民間司法改革基金會備份。
